【裁判字號】    98,易,793
【裁判日期】    980806
【裁判案由】    竊盜
【裁判全文】
臺灣彰化地方法院刑事判決               98年度易字第793號
公  訴  人  臺灣彰化地方法院檢察署檢察官
被      告  甲○○
                    (現於臺灣彰化監獄彰化分監執行中 )
上列被告因竊盜案件，經檢察官提起公訴（98年度偵字第5520號
），本院判決如下：
    主    文
甲○○犯竊盜罪，累犯，處有期徒刑參月。
    事    實
一、甲○○於民國91年間，因共同連續竊盜、搶奪案件，經臺灣
    高等法院臺中分院以92年度上訴字第177號及95年度上更一
    字第11號，分別判處有期徒刑5月及2年，經96年度聲減字第
    2140號刑事裁定減刑並定其應執行刑為有期徒刑2年2月確定
    ；於92年間，因連續施用第一級毒品、施用第二級毒品案件
    ，經本院以92年度訴字第890號判決分別判處有期徒刑10月
    、4月，應執行有期徒刑1年確定；又因贓物案件，經本院以
    92年度易字第1373號刑事判決，判處有期徒刑4月確定；又
    於93年間，因恐嚇取財案件，經本院以93年度易字第102號
    刑事判決，判處有期徒刑7月確定；又因連續竊盜案件，經
    本院以93年度易字第103號刑事判決判處有期徒刑7月確定，
    上開分別確定之數罪，嗣經本院以93年度聲字第1069號刑事
    裁定定其應執行刑為有期徒刑2年5月確定，經送監接續執行
    ，於97年2月5日因縮短刑期假釋付保護管束出監，迄97年3
    月7日假釋付保護管束期滿，未經撤銷假釋，視為執行完畢
    。詎不知悔改，竟基於為自己不法所有之意圖，於98年2月
    間某日18時許，在位於彰化縣埤頭鄉○○路○段386號「慈悲
    禮儀公司工作時，趁機徒手竊取乙○○所有置於該處辦公室
    之LV手錶1支、裝有新臺幣（下同）600元及2000元現金之紅
    包袋各1個，得手後復將手錶丟棄於路旁，其餘現金則花用
    一空。甲○○於行竊後，在具有偵查犯罪權限之公務員憑確
    切之根據以合理懷疑其犯竊盜罪前，即於98年5月18日16時
    20分許警詢時，向有偵查竊盜犯罪權限之彰化縣警察局溪湖
    分局溪湖派出所警員蔡宗仁、孫有程陳述其此部分竊盜犯罪
    行為，並受本件竊盜犯罪之裁判。
二、案經彰化縣警察局溪湖分局報請臺灣彰化地方法院檢察署檢
    察官偵查起訴。
    理    由
一、前揭犯行，業據被告甲○○於警詢中、檢察官訊問時、本院
    審理時坦承不諱，核與證人即被害人乙○○於警詢時指訴情
    節相符，足證被告之自白屬實。前揭犯行，事證明確，洵堪
    認定。
三、核被告所為，係犯刑法第320條第1項之竊盜罪。被告曾受如
    犯罪事實欄所示之確定判決及有期徒刑之執行完畢，有臺灣
    高等法院被告前案紀錄表附卷可憑，其於有期徒刑執行完畢
    後之5年內，故意再犯有期徒刑以上之本罪，為累犯，應依
    刑法第47條第1項規定加重其刑。按對於未發覺之罪自首而
    受裁判者，得減輕其刑，刑法第62條前段定有明文。所謂自
    首，係以犯人在犯罪未發覺之前，向該管公務員申告犯罪事
    實，而受裁判為已足。且犯罪人在其犯罪未發覺前，向該管
    公務員告知其犯罪，不以自動到案向該管公務員告知為必要
    ，即因其他犯罪受追問時，告知其未發覺部分之犯罪，而接
    受審判，仍不失為刑法上之自首。犯人在犯罪未發覺之前，
    向檢察官或司法警察官告知其犯罪，而不逃避接受裁判，即
    與刑法第62條規定自首之條件相符，不以言明自首並願受裁
    判為必要，又該條所謂未發覺之罪，固非以有偵查犯罪權之
    機關或人員確知其人犯罪無誤為必要，而對於其發生嫌疑時
    ，即得謂為已發覺，但此項對犯人之嫌疑，仍須有確切之根
    據得為合理之可疑者，始足當之，若單純主觀上之懷疑，要
    不得謂已發生嫌疑。最高法院88年臺上字第210號判決、最
    高法院85年臺上字第4908號判決可資參照。本案被害人乙○
    ○於遭竊後並未向警方報案，此經其於警詢時陳明無訛，卷
    內亦無被告於警詢陳述本案事實前，警方有確切之根據得為
    合理之可疑其犯竊盜罪之具體事證，是被告應係於具有偵查
    犯罪權限之公務員憑確切之根據以合理懷疑其犯竊盜罪前，
    即於98年5月18日16時20分許警詢時，向有偵查竊盜犯罪權
    限之彰化縣警察局溪湖分局溪湖派出所警員蔡宗仁、孫有程
    陳述其此部分竊盜犯罪行為，並受本件竊盜犯罪之裁判，此
    亦有此部分之警詢筆錄及本案審判筆錄可稽，爰依刑法第62
    條前段自首之規定減輕其刑，並先加後減之，附此敘明。
    爰審酌被告有正常工作能力，竟竊取物品而變價花用，並審
    酌被告犯罪之動機、智識程度為國中畢業、手段、竊取物品
    之價值、所生危害及其犯後態度等一切情狀，分別量處如主
    文所示之刑，並依法定其應執行之刑，以示懲儆。
據上論斷，應依刑事訴訟法第299條第1項前段，刑法第320條第1
項、第47條第1項、第62條前段、刑法施行法第1條之1，判決如
主文。
本案經檢察官紀雅惠到庭執行職務。
中    華    民    國    98    年    8    月    6     日
                  刑事第二庭         法  官  羅永安
以上正本證明與原本無異。
如不服本判決應於收受判決後10日內向本院提出上訴書狀，並應
敘述具體理由；其未敘述上訴理由者，應於上訴期間屆滿後20日
內向本院補提理由書（均須按他造當事人之人數附繕本）「切勿
逕送上級法院」。
告訴人或被害人對於判決如有不服具備理由請求檢察官上訴者，
其上訴期間之計算係以檢察官收受判決正本之日期為準。
中    華    民    國    98    年    8     月    6     日
                                      書記官  魏嘉信
附錄本案論罪科刑法條全文：
中華民國刑法第320條
（普通竊盜罪、竊佔罪）
意圖為自己或第三人不法之所有，而竊取他人之動產者，為竊盜
罪，處5年以下有期徒刑、拘役或5百元以下罰金。
意圖為自己或第三人不法之利益，而竊佔他人之不動產者，依前
項之規定處斷。
前二項之未遂犯罰之。


司法院資訊處製作；財團法人民間司法改革基金會備份。
